zh-CN: 车牌个性化类型: 空白; 自定义文本; 自定义文本和图形; 交织字母/首字母缩写; 预印设计; 其他
hu: Rendszámtábla személyre szabási módja: Üres; Egyéni szöveg; Egyéni szöveg és grafika; Monogram/iniciálék; Előre nyomtatott dizájn; Egyéb
hr-HR: Vrsta personalizacije registarske pločice: Prazno; Prilagođeni tekst; Prilagođeni tekst i grafika; Monogram/inicijali; Unaprijed ispisani dizajn; Ostalo
th: ประเภทการกำหนดป้ายทะเบียนแบบเฉพาะบุคคล: ว่าง; ข้อความกำหนดเอง; ข้อความและกราฟิกกำหนดเอง; โมโนแกรม/ชื่อย่อ; ดีไซน์พิมพ์สำเร็จ; อื่นๆ
en: License plate personalization type: Blank; Custom text; Custom text and graphic; Monogram/initials; Pre-printed design; Other
el: Τύπος εξατομίκευσης πινακίδας κυκλοφορίας: Κενό; Προσαρμοσμένο κείμενο; Προσαρμοσμένο κείμενο και γραφικό; Μονόγραμμα/αρχικά; Προεκτυπωμένο σχέδιο; Άλλο
pt-PT: Tipo de personalização da matrícula: Em branco; Texto personalizado; Texto personalizado e gráfico; Monograma/iniciais; Design pré-impresso; Outro
zh-TW: 車牌個人化類型: 空白; 自訂文字; 自訂文字和圖形; 字母組合/縮寫; 預印設計; 其他
nl: Kentekenplaat personalisatietype: Blanco; Aangepaste tekst; Aangepaste tekst en afbeelding; Monogram/initialen; Voorbedrukt ontwerp; Overig
fr: Type de personnalisation de la plaque d’immatriculation: Vierge; Texte personnalisé; Texte personnalisé et graphique; Monogramme/initiales; Design préimprimé; Autre
sk-SK: Typ personalizácie evidenčného čísla vozidla: Prázdne; Vlastný text; Vlastný text a grafika; Monogram/iniciály; Predtlačený dizajn; Iné
bg-BG: Тип персонализация на регистрационната табела: Празен; Персонализиран текст; Персонализиран текст и графика; Монограм/инициали; Предварително отпечатан дизайн; Друг
tr: Plaka kişiselleştirme tipi: Boş; Özel metin; Özel metin ve grafik; Monogram/baş harfler; Önceden basılmış tasarım; Diğer
ro-RO: Tipul de personalizare a plăcii de identificare: Goală; Text personalizat; Text personalizat și grafică; Monogramă/inițiale; Model pretipărit; Altele
ko: 번호판 개인화 유형: 무지; 사용자 지정 텍스트; 사용자 지정 텍스트 및 그래픽; 모노그램/이니셜; 사전 인쇄 디자인; 기타
vi: Loại cá nhân hóa biển số xe: Trống; Văn bản tùy chỉnh; Đồ họa và văn bản tùy chỉnh; Chữ lồng/chữ in đầu; Thiết kế in sẵn; Khác
nb: Type personalisering av nummerskilt: Blank; Egendefinert tekst; Egendefinert tekst og grafikk; Monogram/initialer; Forhåndstrykt design; Annet
de: Typ der Kennzeichenpersonalisierung: Leer; Benutzerdefinierter Text; Benutzerdefinierter Text und Grafik; Monogramm/Initialen; Vorgedrucktes Design; Sonstige
pt-BR: Placa de veículo personalização tipo: Em branco; Texto personalizado; Texto personalizado e gráfico; Monograma/iniciais; Design pré-impresso; Outro
fi: Rekisterikilven personointityyppi: Tyhjä; Mukautettu teksti; Mukautettu teksti ja grafiikka; Monogrammi/nimikirjaimet; Esipainettu malli; Muu
pl: tabliczka identyfikacyjna typ personalizacji: Pusta; Tekst niestandardowy; Tekst niestandardowy i grafika; Monogram / inicjały; Gotowy wzór; Inne
sl-SI: Vrsta personalizacije registrske tablice: Prazno; Besedilo po meri; Besedilo po meri in grafika; Monogram/inicialke; Vnaprej natisnjen dizajn; Drugo
sv: Typ av personanpassning för registreringsskylt: Blank; Anpassad text; Anpassad text och grafik; Monogram/initialer; Förtryckt design; Övrigt
da: Tilpasningstype for nummerplade: Blank; Tilpasset tekst; Tilpasset tekst og grafik; Monogram/initialer; Fortrykt design; Andet
cs: Typ přizpůsobení registrační značky: Prázdné; Vlastní text; Vlastní text a grafika; Monogram/iniciály; Předtištěný design; Jiné
es: Tipo de personalización de la placa de identificación: En blanco; Texto personalizado; Texto y gráfico personalizados; Monograma/iniciales; Diseño preimpreso; Otro
it: Tipo di personalizzazione della targa: Vuota; Testo personalizzato; Testo e grafica personalizzati; Monogramma/iniziali; Design prestampato; Altro
ja: ライセンスプレートパーソナライゼーションタイプ: 無地; カスタムテキスト; カスタムテキストとグラフィック; モノグラム/イニシャル; 印刷済みデザイン; その他
lt-LT: Valstybinio numerio personalizavimo tipas: Tuščias; Pasirinktinis tekstas; Pasirinktinis tekstas ir grafika; Monograma / inicialai; Iš anksto atspausdintas dizainas; Kita
ru: Тип персонализации номерного знака: Без персонализации; Пользовательский текст; Пользовательский текст и графика; Монограмма/инициалы; Готовый дизайн; Другое